臺灣臺南地方法院刑事判決　　　　　　　　　　　　　九十三年度訴字第三一號
　　公　訴　人　臺灣台南地方法院檢察署檢察官
　　被　　　告　己○○
　　　　　　　　甲○○
　　　　　　　　庚○○
　　　　　　　　丁○○
右列被告等因妨害自由等案件，經檢察官提起公訴（九十三年度偵字第二九九三、二
二三三、二二三四號），被告等於準備程序中，就被訴之事實為有罪之陳述，經裁定
進行簡式審判程序，本院判決如左：
    主  文
己○○共同意圖為自己不法之所有，以恐嚇使人將本人之物交付，未遂，處有期徒刑
壹年陸月。緩刑肆年。
甲○○、庚○○共同明知為無故以錄影竊錄他人非公開之活動之內容而製造，各處有
期徒刑壹年。均緩刑肆年。
丁○○共同意圖為自己不法之所有，以恐嚇使人將本人之物交付，未遂，累犯，處有
期徒刑壹年貳月。
扣案之Ｖ８錄影帶母帶壹卷、光碟片貳組肆片、行動電腦壹台、竊錄用行動電話壹支
、接收器壹組，均沒收。
    事  實
一、丁○○有多次犯罪前科，於民國九十一年六月間又因妨害自由案件，經本院判處
    有期徒刑七月確定。於九十二年九月十一日執行完畢，仍不思悔改。
二、己○○於民國九十一年間偶然之機會下透過丙○○（另行審結）介紹而認識乙○○（藝名安迪），而己○○因不滿乙○○之行事作風，而由丙○○處得知乙○○
    於九十二年十二月十一日晚間，將至台北市○○區○○路三段七十二號「哈拉Ｋ
    ＴＶ」參加朋友之生日宴會，且得知乙○○偶有施用毒品之行為（乙○○涉嫌施
    用毒品案件，業由檢察官呈請臺灣高等法院檢察署移轉臺灣士林地方法院檢察署
    偵辦），二人遂起意要竊錄乙○○於參加私人生日宴會之非公開活動情形，然因
    二人對於密錄等電子器材並不熟悉，遂由己○○邀集對於密錄器材較為熟悉之庚○○及甲○○參與竊錄乙○○之非公開活動行為，而於庚○○、甲○○二人應允
    後，其等四人即基於共同犯意之聯絡，由己○○與庚○○先行至台北市○○路一
    家電子器材行購買密錄所需之器材，備妥所有器材後，遂由丙○○與己○○於九
    十二年十二月十一日晚間，進入哈拉ＫＴＶ五０七室內與乙○○等人一同唱歌同
    歡，庚○○、甲○○則於隔壁包箱內操作接收器及觀看接收訊號，己○○則於五
    ０七包箱內，持一外型為行動電話之監視器材，密錄乙○○等人在該包箱內疑似
    施用毒品之行為，而以此種方式竊錄乙○○等人非公開之活動；己○○、庚○○
    、甲○○三人於竊錄完乙○○等人之非公開活動後，明知該Ｖ８母帶所竊錄之內
    容為他人非公開之活動，竟隨即將該竊錄所得之母帶攜至庚○○在台北市○○○
    路○段一號五樓之十七所任職之公司，並由甲○○透過庚○○之電腦操作，將該
    母帶燒錄成光碟片，而重製該母帶之內容，隨後該光碟片及Ｖ８母帶則由己○○
    帶走；而甲○○與庚○○於己○○離去後，隨即又以該電腦內暫存之母帶內容燒
    錄二組光碟片（共四片光碟片），並將母帶內容重製於庚○○所有之行動電腦硬
    碟內，擬將該光碟片賣與「壹週刊」及中國國民黨；己○○於取得Ｖ８母帶及光
    碟片後，即至臺南市思考如何以該光碟片向乙○○恐嚇取財，然因當時僅有其一
    人在臺南，為使計畫周詳，乃夥同丁○○、與戊○○（另行審結）一同謀議如何
    以該光碟片向乙○○恐嚇取財，渠三人謀議後，即基於共同犯意之聯絡，由戊○○書寫恐嚇信函，再由己○○與丁○○二人於九十三年二月九日下午至高雄縣路
    竹鄉某家宅配通公司，將恐嚇信函連同光碟片郵寄給乙○○，而於確定乙○○已
    經收到該恐嚇信函及光碟片後，丁○○、戊○○二人分別於九十三年二月十日晚
    間及十一日以行動電話（門號0000000000號、該行動電話業遭丁○○
    丟棄）及臺南市○○路之公用電話撥打乙○○所有行動電話（門號000000
    0000號），恐嚇乙○○需以新台幣（下同）三百萬元買回該光碟片，然因乙○○心生畏懼乃帶同妻小避居美國而不遂，嗣經警循級於九十三年二月十九日晚
    上八時許，在臺南市○○街七十二號十樓之三拘提己○○到案，並於該處搜獲Ｖ
    ８母帶一卷，且於同日拘提丁○○到案，而庚○○、甲○○二人得知己○○到案
    後，隨即於九十三年二月二十四日自動到案說明，並經其同意搜索而於庚○○之
    住處及車內搜獲竊錄用行動電話一支、接收器一組、光碟片二組（共四片）、行
    動電腦一台。
三、案經乙○○訴由內政部警政署刑事警察局移送臺灣臺南地方法院檢察署檢察官偵
    查及檢察官自動檢舉偵查起訴。
    理  由
一、右揭犯罪事實，業據被告己○○、甲○○、庚○○與丁○○等四人於偵、審中供
    承明確。核其等所供述之情節相符。並經被害人乙○○於偵查中到庭指訴甚詳。
    被告甲○○與庚○○等，雖辯稱伊無找壹周刊，非用來賣云云，但均已坦承有製
    造竊錄內容之光碟等犯行，而公訴意旨僅敘及，其等係擬賣與壹周刊等意圖，未
    起訴其散佈之犯行。仍無礙於其製造竊錄光碟犯行之認定。此外，又有Ｖ８錄影
    帶母帶壹卷、光碟片貳組肆片、行動電腦壹台、竊錄用行動電話壹支、接收器壹
    組等扣案足資。本件罪證明確，被告犯行堪以認定。
二、核被告己○○所為，係犯刑法第三百十五條之一第二款竊錄罪、同法第三百十五
    條之二第三項之明知竊錄之內容而製造罪、應以同條第一項處斷與同法第三百四
    十六條第三項、第一項之恐嚇取財未遂罪。被告甲○○與庚○○二人所為係犯刑
    法第三百十五條之一第二款、第三百十五條之二第三項之明知竊錄之內容而製造
    罪、應以同條第一項處斷。被告丁○○所為係犯刑法第三百四十六條第三項、第
    一項之恐嚇取財未遂罪。被告己○○、庚○○、甲○○等三人間，就所犯刑法第
    三百十五條之二第三項之明知竊錄內容而製造罪犯行，及其等三人與丙○○間就
    刑法第三百十五條之一第二款之竊錄犯行，被告己○○、丁○○與戊○○等三人
    間，就刑法第三百四十六條第三項、第一項之恐嚇取財未遂犯行，有犯意聯絡與
    行為分擔，應依共同正犯論處。被告己○○所犯上開三罪間，被告庚○○、甲○○就所犯上開二罪間，有方法結果之牽連關係，為牽連犯，應依刑法第五十五條
    之規定從一重罪處斷。被告己○○與丁○○等二人已著手於上開恐嚇取財之犯罪
    行為之實行而不遂，為未遂犯，均依刑法第二十六條規定按既遂犯之刑度減輕之
    。又被告丁○○前於九十年六間，因犯妨害自由罪，經本院判處有期徒刑七月確
    定，於九十二年九月十一日執行完畢，有台灣台南地方法院檢察署刑案資料查註
    紀錄表在卷可按，其於五年之內再犯本件有期徒刑以上之罪，為累犯，應依法加
    重其刑；並依刑法第七十一條第一項先加後減。爰審酌本件被害人乙○○即藝名
    安迪者，雖曾因拍攝「非常光碟」之政治諷刺劇而名躁一時，又本件於案發時亦
    經媒體多次揭露，頗受社會大眾關注，但本院已排除此無謂之紛擾，仍本於對法
    之確信與認知，為公平獨立之審判。審酌被告庚○○、甲○○尚無前科，被告己○○僅有處罰金之賭博前科，有臺灣高等法院被告全國前案紀錄表、臺灣高等法
    院檢察署刑案記錄簡覆表在卷可按，惟竊錄告訴人之非公開活動，嚴重侵害他人
    隱私權，丁○○與己○○持以恐嚇他人，造成社會恐怖心理，對告訴人所造成心
    理之傷害不小，但犯後尚能坦承認錯，尚有悔意，及其犯罪之動機、目的、手段
    等一切情狀，分別量處如主文所示之刑。又被告己○○、甲○○與庚○○等三人
    前未曾受有期徒刑以上刑之宣告，有台灣台南地方法院檢察署刑案資料查註紀錄
    表在卷可憑，其經此教訓後，應知所警惕，信無再犯之虞，本院因認所宣告之刑
    以暫不執行為適當，均併諭知緩刑四年，以勵自新。末查，扣案之Ｖ８錄影帶母
    帶一捲、光碟片二組四片、行動電腦一台等，應依刑法第三百十五條之三宣告沒
    收之。另扣案之竊錄用行動電話一支、接收器一組，係被告己○○等所購得，為
    共同被告所有，且供犯罪之用，業被告己○○於警訊時供明，爰依刑法第三十八
    條第一項第二款宣告沒收。其餘扣案物品，因查無係供本件犯罪之用，不宜宣告
    沒收，附此敘明。
據上論斷，應依刑事訴訟法第二百七十三條之一第一項、第二百九十九條第一項前段
，刑法第二十八條、第三百十五條之一第二款、第三百十五條之二第三項、第一項、
第三百四十六條第三項、第一項、第五十五條、第二十六條前段、第七十一條第一項
、第四十七條、第七十四條第一款、第三百十五條之三、第三十八條第一項第二款，
罰金罰鍰提高標準條例第一條前段，判決如主文。
本案經檢察官范文豪到庭執行職務
中     華     民     國     九十三    年     五     月    二十七       日
                                      臺灣臺北地方法院刑事第三庭
                                          法  官  朱中和
右正本證明與原本無異。
如不服本判決，應於判決送達後十日內向本院提出上訴狀(應抄附繕本)。告訴人
或被害人如對於本判決不服者，應具備理由請求檢察官上訴，其上訴期間之計算
係以檢察官收受判決正本之日期為準。
                                          書記官  陳著振
中     華     民     國     九十三    年     五     月    二十八       日
附錄本案所犯法條全文：
中華民國刑法第三百一十五條之一：
有左列行為之一者，處三年以下有期徒刑、拘役或三萬元以下罰金：
一  無故利用工具或設備窺視、竊聽他人非公開之活動、言論或談話者。
二  無故以錄音、照相、錄影或電磁紀錄竊錄他人非公開之活動、言論或談話者。
中華民國刑法第三百一十五條之二：
意圖營利供給場所、工具或設備，便利他人為前條之行為者，處五年以下有期徒刑、
拘役或科或併科五萬元以下罰金。
意圖散布、播送、販賣而有前條第二款之行為者，亦同。
明知為前二項或前條第二款竊錄之內容而製造、散布，播送或販賣者，依第一項之規
定處斷。
前三項之未遂犯罰之。
中華民國刑法第三百四十六條：
意圖為自己或第三人不法之所有，以恐嚇使人將本人或第三人之物交付者，處六月以
上五年以下有期徒刑，得併科一千元以下罰金。
以前項方法得財產上不法之利益，或使第三人得之者，亦同。
前二項之未遂犯罰之。
